臺灣臺北地方法院民事裁定　　　　　　　94年度簡抗字第22號
抗　告　人　乙○○
相　對　人　甲○○
上列當事人間請求確認本票債權不存在事件，抗告人對於民國94
年1月17日本院台北簡易庭所為之93年度北簡字第11219號裁定不
服，提起抗告，本院裁定如下：
    主  文
抗告駁回。
抗告費用由抗告人負擔。
    理  由
一、抗告意旨略以：抗告人在原審審理期間曾提出委任狀陳明以
    田振慶律師為送達代收人，依最高法院29年聲字第125號、
    31年抗字第323號判例意旨，有關原審書狀應向抗告人所指
    定之送達代收人為送達，始為合法，詎原審未將判決送達予
    抗告人之指定送達代收人田振慶律師，其送達不合法，抗告
    人對原審所為判決之上訴期間無從起算，抗告人於民國94年
    1月6日所為之上訴並未逾上訴期間，況且抗告人實際收受原
    審判決之時間為93年12月20日，迄抗告人提起上訴之94年1
    月6日，亦未逾法定上訴期間，原審以抗告人上訴逾期裁定
    駁回上訴，自有未當，請求廢棄云云。
二、按當事人經指定送達代收人，向受訴法院陳明者，依民事訴
    訟法第133條第1項規定，固應向該代收人為送達，但向該當
    事人為送達既於該當事人並無不利，即非法所不許，最高法
    院26年渝抗字第502號判例意旨可資參照。查原審判決業於
    93年12月16日由抗告人本人收受並簽名確認等情，有原審送
    達回證可憑（見原審卷第250頁），雖抗告人於93年11月15
    日曾向原審陳明指定田慶振律師為送達代收人，惟向當事人
    本人之送達，揆諸前開意旨，仍生合法送達效力，故有關抗
    告人對原審判決上訴期間之起算，自應以抗告人收受時為準
    。至最高法院29年聲字第125號、31年抗字第323號判例意旨
    所示，旨在陳明受訴法院向當事人指定之送達代收人為送達
    時，即生合法送達之效力，不因該送達代收人是否交付或何
    時交付訴訟文書予當事人而有不同，且並未因此排除當事人
    本人收受送達之權限。又抗告人再主張原審判決係由他人代
    收，經該他人於92年2月22日轉交抗告人，有關上訴期間之
    起算，應以抗告人實際收受時為準云云，惟抗告人係本人親
    自向送達機關收受原審判決並蓋章確認等情，如前所述，抗
    告人所為經他人轉交之抗辯，已不足採，縱使抗告人所言為
    真，該送達亦符合民事訴訟法第137條所規定之補充送達，
    於他人收受時即生合法送達之效力，並為上訴期間起訴之依
    據，不因該訴訟文書事後轉交本人而有異。
三、綜上所述，原審判決既於93年12月16日合法送達於抗告人，
    有關20日之法定上訴期間，應自93年12月17日起至94年1月5
    日止，惟抗告人至94年1月6日始具狀向原審提起上訴，有蓋
    有本院收狀戮章之抗告人上訴狀可憑（見原審卷第251頁）
    ，原審以抗告人上訴逾期裁定駁回其上訴，於法並無不合，
    抗告意旨指摘原裁定不當，求為另為裁定，洵無理由，應予
    駁回。
四、依民事訴訟法第436條之1第3項、第490條第2項、第95條、
    第78條，裁定如主文。
中　　華　　民　　國  　94　 年　  5   月      27     日
                            民事第六庭審判長法官  吳光釗
                                            法官  郭美杏
                                            法官  李媛媛
正本係照原本作成。
不得再抗告。
中　　華　　民　　國　  94 　年　  5    月     30     日
                                          書記官  林秀妙
